【裁判字號】    92,訴緝,367
【裁判日期】    920718
【裁判案由】    準強盜
【裁判全文】
臺灣臺中地方法院刑事判決                        九十二年度訴緝字第三六七號
    公  訴  人  臺灣臺中地方法院檢察署檢察官
    被      告  甲○○
    指定辯護人  本院公設辯護人  丙○○
右列被告因竊盜案件，經檢察官提起公訴（九十一年度偵字第一三七七七號），本院
判決如左：
    主  文
甲○○竊盜，處有期徒刑陸月，如易科罰金，以參佰元折算壹日。
    事  實
一、甲○○前於民國九十一年間因犯竊盜罪，甫經臺灣雲林地方法院於九十一年四月
    三十日以九十一年六簡字第五五號刑事判決判處有期徒刑四月，如易科罰金以三
    百元折算一日而於九十一年五月二十七日確定，並自九十二年五月四日入獄執行
    ，尚未執行完畢，詎甲○○於該刑事案件判決確定後，尚未執行前，仍不知悔改
    ，復意圖為自己不法之所有，於九十一年七月十一日十五時三十分許，在臺中縣
    清水鎮○○里○○路一六二之四二號，見丁○○○在屋內熟睡且門未上鎖，遂進
    入屋內（此無故侵入住居部分未據告訴）以手竊取丁○○○掛於該處門把上之皮
    包一只（內有新臺幣六千七百五十九元），甲○○得手後正欲離去時，適丁○○○驚醒並質問其為何人，甲○○見狀旋即丟下所竊得之上開皮包一只而逃逸；嗣
    因丁○○○在後追趕時，遇巡邏警員經過而當場查獲。
二、案經臺中縣警察局清水分局報請臺灣臺中地方法院檢察署檢察官偵查起訴。
    理  由
一、右開事實，業據被告甲○○於警訊時及偵審中坦承不諱，核與被害人丁○○○指
    述之情節相符，足認被告之自白與事實相符；此外，復有扣押物品目錄表、贓證
    物認領保管單、照片各一張在卷可資佐證。是本案事證已臻明確，被告上開犯行
    ，堪以認定。
二、核被告所為，係犯刑法第三百二十條第一項之竊盜罪。公訴意旨雖以被告竊得前
    開皮包後欲離去時，為被害人丁○○○發覺而抓住被告衣領，被告為脫免逮捕而
    以手肘將丁○○○撞開，因認被告有竊盜因脫免逮捕而當場施以強暴行為，應論
    以刑法第三百二十九條之準強盜罪責，然訊據被告甲○○堅決否認有對被害人丁○○○施以強暴之行為，並辯稱：發覺被害人丁○○○醒來後，伊立即放下皮包
    離開，伊只是撥開而非撞開被害人丁○○○，否則被害人丁○○○應該會跌倒受
    傷等語，而證人即被害人丁○○○亦證稱：伊驚醒發現被告後，有拉住被告胸前
    衣服，當時被告側著身體，而以靠近伊該側之手撞開伊抓住被告衣領的手，同時
    將竊得皮包丟向另一邊，隨即離開，伊在後追出並大喊抓賊，適有鄰居等數人在
    旁，巡邏警員亦經過該處而一起抓住被告等情，是被害人丁○○○斯時雖有抓住
    被告衣領欲加以逮捕之行為，但被告脫免逮捕之方法僅係丟下皮包，並於側身之
    際同時撞開被害人抓住其衣領之手，參以被害人丁○○○並未因該撞擊而跌倒，
    甚至隨即繼續追趕等情狀，足見被告所施用力量非大，目的應僅在推開被害人抓
    住其衣領之手，尚難認被告主觀上有對被害人丁○○○之身體直接實施有形力之
    意，且以被告為脫免逮捕而閃避並以手推開被害人之手之情狀，亦無從謂已達直
    接或間接對於人之身體施以暴力，足以對被害人之自由意志產生相當抑制或心生
    畏怖等程度，亦難認此已屬施強暴之行為，公訴意旨認被告上開所為係犯準強盜
    罪嫌，容有未洽，惟因行為人原所實施之犯罪行為即為竊盜，縱公訴人誤以行為
    人所為係犯上開刑法第三百二十九條之準強盜罪，法院仍得就其起訴之犯罪事實
    ，變更所引應適用之法條，是本件公訴意旨既已敘明被告前開竊盜之犯罪事實，
    揆諸上述說明，爰變更起訴法條。爰審酌被告於九十一年四月間甫因犯竊盜罪，
    經臺灣雲林地方法院於九十一年四月三十日以九十一年六簡字第五五號刑事判決
    判處有期徒刑四月，如易科罰金以三百元折算一日而於九十一年五月二十七日確
    定，有台灣高等法院被告全國前案紀錄表、台灣台中地方法院檢察署刑案資料查
    註紀錄表各一份可查，素行非佳，且於該案件未經執行前被告即再犯本案竊盜罪
    ，惡性非輕，但其犯後已坦承犯行，及其犯罪情節、手段、動機、所生危害等一
    切情狀，量處如主文所示之刑，並諭知易科罰金之折算標準。
三、至於臺灣臺中地方法院檢察署檢察官以九十二年度偵字第一０七六二號移送併辦
    意旨以：被告於九十二年一月二日，在臺中市○○區○○路二段一六六號之六，
    竊取被害人乙○○所有皮包，於被害人乙○○發現並以雙手抓住被告所騎乘機車
    欲取回遭竊皮包時，被告竟加速衝撞而將被害人乙○○拖行達七十公尺遠，被害
    人乙○○並因而受有傷害，並認此部分行為與前揭本案論罪科刑部分屬連續犯之
    裁判上一罪關係部分，觀諸被告此移送併辦之行為與本案論罪科刑者已相隔近半
    年，能否謂被告就二者係基於連續犯之概括犯意所為，已有可疑，況且，被告關
    於本案論罪科刑之行為僅係犯普通竊盜罪，已如前述，亦難認此二者有何屬連續
    犯之裁判上一罪關係可言，本院自無從併與審理，應退回由檢察官另為適當處理
    ，附予敘明。
據上論斷，應依刑事訴訟法第二百九十九條第一項前段、第三百條，刑法第三百二十
條第一項、第四十一條第一項前段，罰金罰鍰提高標準條例第一條前段、第二條，判
決如主文。
中      華      民      國    九十二    年      七      月     十八     日
                                  臺灣臺中地方法院刑事第一庭
                                        法  官  林  麗  真
右正本證明與原本無異。
如不服本判決，應於判決送達後十日內向本院提出上訴狀，上訴於臺灣高等法院臺中
分院( 須附繕本 )。
                                        書記官
中    華    民    國      九十二      年       七      月     十八    日
附錄論罪科刑法條
刑法第三百二十條第一項
意圖為自己或第三人不法之所有，而竊取他人之動產者，為竊盜罪，處五年以下有期
徒刑、拘役或五百元以下罰金。


司法院資訊處製作；財團法人民間司法改革基金會備份。
